# 模拟报表编制的假设的确定

提问人：sjmeng1985 时间：2019-07-29 16:30:59
请教陈版主及各位大侠：
公司成立于 2017 年 10 月，公司成立后政府无偿划转几家公司股权（形成控制），现公司拟发行债券，需要对划入公司进行模拟。现定的模拟假设是以2019 年 6 月 30 日的股权架构（控股子公司）为基础编制 2016-2019.6模拟报表，现存在几个问题需要各位老师解决。
1 、接收划转的公司中有 4 家公司,2018 年底停止营业准备注销清算，发行人和券商意思是不将该公司业务进行模拟，主要是由于 19 年 1-6月该部分业务已不存在；请问：在编制模拟报表是不是可以把上述公司剔除，不纳入合并范围？是不是也不需要合并上述公司的资产负债？如不合并模拟报表的编制基础怎么表述？还是必须要合并划转日到 19.6的利润和资产负债？
2 、接收划转的公司中有 2 家公司接收时已停止经营准备清算注销，发行人和券商意思是不将该公司业务进行模拟，请问：在编制模拟报表是不是可以把上述公司剔除，不纳入合并范围？是不是也不需要合并上述公司的资产负债？如不合并模拟报表的编制基础怎么表述？还是必须要合并划转日到19.6的利润和资产负债？
3 、接收划转的公司中存在只接受原来的经营业务和业务需要的部分资产，而不接受原来的资产负债的的情况；请问：该部分业务前期模拟是不是只需要模拟接收业务的利润表和现金流，不需要对前期的资产负债进行模拟？
4 、接收划转的公司中有 1 家股权已经处置（ 18 年 10 月公司接收股权，19 年 3 月将该部分股权出售），请问：在编制模拟报表是不是可以把上述公司剔除，不纳入合并范围？如不合并模拟报表的编制基础怎么表述？还是必须要合并划转日到股权出售日的利润和资产负债？
希望各位老师能给出指点，多谢！

回答人：chenyiwei
个人理解，此时的模拟还是为了体现类似于同一控制下合并的效果，因此：
1 、 2 、要考虑发行人和券商给出的理由是否合理，与备考报表编制的一般假设是否存在矛盾。如果这些公司虽然现已停止经营，但目前仍在合并报表范围内，则不建议将其排除出模拟的范围。要警惕利用这种不恰当的排除法美化报告期内利润表的可能性。
3 、前期资产、负债同样需要模拟，相当于将该公司的资产、负债也纳入模拟汇总范围，在最后的资产负债表日将不纳入承接范围的资产、负债予以模拟剥离即可。
4 、建议在控制期间仍纳入合并报表的模拟范围。

提问人：sjmeng1985 时间：2019-07-30 09:37:14
谢谢陈老师的解答，请问一下对于准备注销和清算的公司纳入合并范围是追溯模拟还是只需要合并划转日至期末？

回答人：chenyiwei
按照是否构成同一控制下合并的一般原则处理，如是则追溯前期，如不是则合并划转日至期末。

提问人：sjmeng1985 时间：2019-12-12 08:05:08
请教陈版主及各位大侠：
公司成立于 2017 年 10 月，公司成立后政府无偿划转几家公司股权（形成控制），现公司拟发行债券，需要对划入公司进行模拟。现定的模拟假设是以2019 年 6 月 30 日的股权架构（控股子公司）为基础编制 2016-2019.6模拟报表，现存在几个问题需要各位老师解决。
1 、公司接收划转子公司股权的时间点包括 2017 年、 2018 年、 2019 年，现进行模拟合并报表，是不是划转日前的进行模拟，划转时点以后期间的报表按实际处理（主要涉及资本公积和未分配利润之间的调整）？编制基础为模拟报表的编制基础，如果划转时点以后期间的报表按实际处理，以模拟为编制基础是不是存在问题？ 2 、模拟报表是不是不需要对母公司报表、所有者权益表发表意见，请教这一块有没有文件支撑不用发表意见？
希望各位老师能给出指点，多谢！

回答人：chenyiwei
从主帖情况看，A 合并B、C属于同一控制下合并。相应地准则原本就要求对合并报表中的前期比较数据进行追溯调整，但一般是追溯到 A 的成立日（２０１７年１０月）。如果要追溯到 A 的成立日之前，则追溯到的最早期间期初到 A 的成立日之间（ 2016 年年初至 2017 年 10 月）属于基于特殊编制基础编制的模拟汇总报表，没有对应的单体报表，一般也无需编制模拟汇总期间的权益变动表（因为实际意义不大）。这是约定俗成的惯例，但并无明确的文件规定。